臺灣高雄地方法院刑事判決
111年度審易字第475號
公  訴  人  臺灣高雄地方檢察署檢察官
被      告  歐祺煌


上列被告因妨害名譽案件，經檢察官提起公訴（110年度偵字第2
0122號），本院裁定進行簡式審判程序，判決如下：
    主  文
歐祺煌犯公然侮辱罪，處罰金新臺幣捌仟元，如易服勞役，以新
臺幣壹仟元折算壹日。
    事  實
一、歐祺煌與劉吉信係鄰居關係，2人前因訴訟糾紛而互有嫌隙
    ，歐祺煌竟基於公然侮辱之接續犯意，陸續於如附表所示日
    期之某時，在高雄市○鎮區○○街000巷00號之1住處前，不特
    定人得共見共聞之公開場所，以如附表所示之「某藍趴的男
    人」、「某藍趴的臭俗啦」等言語辱罵劉吉信，足以毀損劉
    吉信之名譽及社會評價。
二、案經劉吉信訴由高雄市政府警察局前鎮分局報告臺灣高雄地
    方檢察署檢察官偵查起訴。
    理  由
一、程序部分：
    被告歐祺煌所犯為死刑、無期徒刑、最輕本刑為3年以上有
    期徒刑以外之罪，其於準備程序進行中，就被訴事實為有罪
    之陳述，經法官告知簡式審判程序之旨，並聽取檢察官、被
    告之意見後，認無不得或不宜改依簡式審判程序進行之情事
    ，由本院依刑事訴訟法第273條之1第1項、第284條之1規定
    ，裁定進行簡式審判程序。又本件之證據調查，依刑事訴訟
    法第273條之2規定，不受同法第159條第1項、第161條之2、
    第161條之3、第163條之1及第164條至第170條規定之限制，
    均合先敘明。
二、認定犯罪事實所憑之證據：
    上開犯罪事實，業據被告於本院審理時坦承不諱（見本院卷
    第65、69頁），核與告訴人劉吉信於警偵之證述情節相符，
    並有蒐證錄音光碟、高雄地檢署檢察官指揮檢察事務官製作
    之勘驗報告在卷可稽，足認被告自白與事實相符，並有證據
    補強，洵堪採為論罪科刑之依據。從而，本案事證明確，被
    告犯行堪可認定，應依法論科
三、論罪科刑：
（一）罪名：
      核被告所為，係犯刑法第309條第1項之公然侮辱罪。被告
      陸續以如附表所示言詞辱罵告訴人，均係侵害同一人格法
      益，且時間密接、地點相同，各舉動之獨立性極為薄弱，
      難以強行分離，應認係基於單一犯意接續所為，為接續犯
      ，應僅論以一罪。
（二）刑罰裁量：
      爰以行為人之責任為基礎，審酌被告未能以和平理性之方
      式處理糾紛，竟出言辱罵告訴人，所為實有不該；惟念其
      犯後坦承犯行，態度尚可，並兼衡其素行，本件犯罪之手
      段、情節、所生危害、被告之智識程度、家庭生活、經濟
      狀況等一切具體情狀（涉被告個人隱私，均詳卷），量處
      如主文所示之刑，並諭知易服勞役之折算標準。
據上論斷，應依刑事訴訟法第273條之1第1項、第299條第1項前
段，刑法第309條第1項、第42條第3項前段，刑法施行法第1條之
1，判決如主文。
本案經檢察官董秀菁提起公訴，檢察官范文欽到庭執行職務。
中　　華　　民　　國　　111 　年　　8 　　月　　9 　　日
                  刑事第五庭  法  官    黃政忠
以上正本證明與原本無異。
如不服本判決應於收受送達後20日內向本院提出上訴書狀，並應
敘述具體理由；如未敘述上訴理由者，應於上訴期間屆滿後20日
內向本院補提理由書（均須按他造當事人之人數附繕本）「切勿
逕送上級法院」。
「因疫情而遲誤不變期間，得向法院聲請回復原狀」。
中　　華　　民　　國　　111 　年　　8 　　月　　10　　日
                              書記官    儲鳴霄
附錄本判決論罪科刑之法條：
中華民國刑法第309條第1項
公然侮辱人者，處拘役或9仟元以下罰金。

附表：
編號 日期 內容 1 110年3月2日 某藍趴的男人。 2 110年3月7日 去到法院不敢承認，某藍趴的臭俗啦。 3 110年3月10日 臭俗啦，去到法院不敢說真話，臭俗啦，敢做不敢當，沒藍趴。 4 110年3月12日 敢做不敢當，某藍趴的臭俗啦。 5 110年3月13日 不敢承認，敢做不敢當，某藍趴的臭俗啦。 6 110年3月17日 敢做不敢當，某藍趴，臭俗啦。敢做不敢當，某藍趴的臭俗啦。敢做不敢承認，某藍趴的臭俗啦。敢做不敢承認，某藍趴的臭俗啦。 7 110年3月18日 沒關係啦，繼續當烏龜，繼續當烏龜，躲著沒關係，看你要躲到什麼時候，烏龜。 敢做不敢當，不敢承認，某藍趴的臭俗啦，吃到那麼老了某藍趴，敢做不敢當。 8 110年3月19日 敢做不敢承認，某藍趴的臭俗啦。 9 110年3月20日 敢做不敢承認，某藍趴的臭俗啦。 去到法院不敢承認，某藍趴的臭谷啦。 10 110年3月21日 去到法院敢做不敢承認，某藍趴的臭俗啦，敢做不敢承認，某藍趴的臭俗啦。 11 110年3月22日 去到法院敢做不敢承認，某藍趴的臭俗啦，敢做不敢承認。某藍趴的臭俗啦。 12 110年3月23日 敢做不敢承認，某藍趴的臭俗啦，誰不敢承認啦，不敢承認是臭俗啦，某藍趴的臭俗啦，沒關係，告啊!來啊!再告啊!恁爸怕你啊!來啊，臭俗啦，某藍趴的臭俗啦。 13 110年3月25日 敢做不敢承認，某藍趴的臭俗 14 110年3月27日 去到法院敢做不敢當，某藍趴的臭俗啦，沒藍趴。 15 110年3月28日 敢做不敢承認，某藍趴的臭俗。 16 110年3月29日 活到那麼老了愛說謊話，某藍趴的臭俗啦，敢做不敢承認，某藍趴，活到那麼老了會還怕死啦，某藍趴。 17 110年3月31日 敢做不敢承認，某藍趴的臭俗。